【裁判字號】    97,消債更,116
【裁判日期】    980213
【裁判案由】    更生事件
【裁判全文】
臺灣新竹地方法院民事裁定           97年度消債更字第116號
聲  請  人  甲○○
上列當事人因消費者債務清理事件，聲請更生，本院裁定如下：
    主  文
聲請駁回。
聲請費用由聲請人負擔。
    理  由
一、按債務人不能清償或有不能清償之虞者，得依本條例所更生
    或清算程序，清理其債務，消費者債務清理條例第3 條定有
    明文。又聲請更生或清算不合程式或不備其他要件者，法院
    應以裁定駁回之，但其情形可以補正者，法院應定期間先命
    補正，復為同條例第8 條所明定。
二、本件聲請意旨略以：伊有不能清償債務之情事，目前債務總
    金額約309 萬元，在消費者債務清理條例施行前，曾與最大
    債債權銀行安泰銀行協商，每月償還28,851元，惟當時聲請
    人每月收入僅48,000元，還要養家活口，該協商條件實非聲
    請人所能負擔，是以聲請更生等語。
三、經查：
  (一)債務人依消費者債務清理條例之規定，依該條例所定之更生
    或清算程序清理債務，以債務人不能清償或有不能清償之虞
    為要件，該條例第3 條定有明文。是以債務人如無不能清償
    債務或有不能清償債務之虞情事，即不得依該條例之規定，
    聲請更生清算。
  (二)本件聲請人積欠金融機構債務總額，依聲請人所提出之債權
    人清冊記載為3,098,055 元，而聲請人現每月薪資依聲請人
    之主張為35,000元至36,000元，有本院訊問筆錄可參。
  (三)而就聲請人所積欠金融機構之前開債務，聲請人在聲請本件
    更生程序後，於97年8 月20日依「中華民國銀行公會會員辦
    理消費金融案件無擔保債務個別協商一致性機制」 (簡稱「
    個別協商機制」) 與最大債權銀行安泰銀行協商，該銀行衡
    量聲請人之經濟狀況，同意聲請人就前開債務，以179 期，
    利息0%，每月付4,587 元償還，聲請人亦同意該方案，有安
    泰銀行97年11月11日陳報狀在卷可稽，聲請人依該個別協商
    機制之規定，得以該協議書向其他無擔保債權銀行申請比照
    該協議書條件簽訂協議書，聲請人並於97年11月以該條件與
    台新銀行達成一致性協議，有該行98年2 月11日函可參，依
    前開規定，聲請人聲請更生程序，以其有不能清償債務為要
    件，聲請人每月收入35,000元至36,000元，就其所積欠之前
    開債務，如不計息分179 期清償，每月約17,308元，聲請人
    支付該款項後，應不影響其支付其他基本生活所需，故聲請
    人應有能力負擔，即聲請人依其收入，就其所積欠之前開債
    務，依前開「個別協商機制」與銀行間之協議方案之條件，
    聲請應有能力清償該債務。
四、據上論結，本件聲請人既無不能清償或有不能清償之虞之情
    事，其向本院聲請更生，係屬聲請更生之要件不備，經命補
    正亦未補正，依首揭條文之規定，自應駁回其更生之聲請。
中    華    民    國    98    年    2     月    13    日
              民事第一庭    法      官  王銘勇
上為正本係照原本作成。
如不服本裁定，應於裁定送達後10日內，以書狀向本院提出抗告
，並繳納抗告費新臺幣1千元。
中    華    民    國    98    年    2     月    13    日
                            書  記  官  曾秀貞


司法院資訊處製作；財團法人民間司法改革基金會備份。
